【裁判字號】    97,訴,1468
【裁判日期】    971031
【裁判案由】    毒品危害防制條例
【裁判全文】
臺灣基隆地方法院刑事判決              97年度訴字第1468號
公  訴  人  臺灣基隆地方法院檢察署檢察官
被      告  甲○○
                    現於臺灣基隆監獄
上列被告因毒品危害防制條例案件，經檢察官提起公訴（97年度
毒偵字第1942、1962號），被告就被訴事實為有罪之陳述，本院
合議庭裁定由受命法官獨任進行簡式審判程序審理，判決如下：
    主  文
甲○○施用第一級毒品，累犯，處有期徒刑捌月，又施用第一級
毒品，累犯，處有期徒刑捌月，扣案之第一級毒品海洛因毛重零
點參公克（不含塑膠袋）沒收銷燬之，裝置上開毒品之包裝袋壹
個、注射針筒壹支沒收，又施用第二級毒品，累犯，處有期徒刑
肆月，又施用第二級毒品，累犯，處有期徒刑肆月。應執行有期
徒刑壹年貳月，扣案之第一級毒品海洛因毛重零點參公克（不含
塑膠袋）沒收銷燬之，裝置上開毒品之包裝袋壹個、注射針筒壹
支沒收。
    事實及理由
一、犯罪事實：
  (一)甲○○前因施用毒品案件，經觀察、勒戒後，認無繼續施用
    毒品之傾向，由臺灣基隆地方法院檢察署檢察官於民國88年
    9月18日，以88年度毒偵字第364號為不起訴處分確定；又因
    施用毒品案件，經觀察、勒戒後，認有繼續施用毒品之傾向
    ，經送強制戒治（業於91年2月4日期滿執行完畢），先後由
    臺灣桃園地方法院檢察署檢察官及臺灣基隆地方法院檢察署
    檢察官以88年度毒偵字第1151號及90年度毒偵字第898 號提
    起公訴，分別經臺灣桃園及基隆地方法院以88年度易字第26
    75號及90年度易字第383號判決，各判處有期徒刑8月確定，
    經接續執行，於92年5 月28日縮短刑期假釋交付保護管束出
    獄，於92年7 月26日縮刑期滿未經撤銷假釋而執行完畢；再
    因施用毒品案件，先後由臺灣基隆地方法院檢察署檢察官提
    起公訴，分別本院各判處有期徒刑10月、8 月、1年8月確定
    ，經入監執行，於95年10月12日縮刑假釋出監並交付保護管
    束，甫於96年8月2日縮刑期滿執行完畢（構成累犯）。
  (二)詎其仍未戒除毒癮，分別為下列施用毒品之行為：
  (1)基於施用第一級毒品海洛因之犯意，於97年6月19日晚間，
    在基隆市○○區○○路480之2號住處，將第一級毒品海洛因
    置入針筒內注射之方式，非法施用第一級毒品毒品海洛因1
    次。
  (2)基於施用第一級毒品海洛因之犯意，於97年8月1日中午，在
    基隆市○○街友人住處，以上述方式，非法施用第一級毒品
    海洛因1次。
  (3)另基於施用第二級毒品安非他命之犯意，於97年6 月18日，
    在基隆市○○區○○路480之2號住處，以鋁箔紙燒烤之方式
    ，施用第二級毒品安非他命1次。
  (4)基於施用第二級毒品安非他命之犯意，於97年8月1日中午，
    ，在基隆市○○街友人住處，以鋁箔紙燒烤之方式，施用第
    二級毒品安非他命1次。
  嗣分別於下述時間、地點為警查獲：
  (1)於97年6月20日下午17時10分許，在基隆市○○街與中正路
    264巷口，為警盤查，經採尿送驗後，其尿液中均呈海洛因
    之嗎啡陽性反應及安非他命之陽性反應，始悉上情。
  (2)97年8月1日22時45分許，在基隆市○○街73巷64弄25號為警
    另案通緝到案，經採尿送驗，並扣得第一級毒品海洛因1 包
    （毛重0.3公克）、注射針筒1支，經採尿送驗結果，呈其尿
    液中呈海洛因之嗎啡陽性反應及安非他命之陽性反應，始查
    悉上情。
二、本件被告甲○○所犯者非為死刑、無期徒刑、最輕本刑為3
    年以上有期徒刑之罪或高等法院管轄第一審案件，其於準備
    程序進行中，先就被訴事實為有罪之陳述，經告知其簡式審
    判程序之要旨，並聽取公訴人、被告之意見後，本院業已依
    刑事訴訟法第273條之1第1 項之規定，裁定由受命法官獨任
    以簡式審判程序進行本案之審理。
三、認定事實所依據之證據及理由：
  (一)被告自白：被告於本院審理中自白其於前述時、地施用第一
    級毒品海洛因及第二級毒品安非他命之犯行事實，其任意自
    白核與下列事證相符，應堪可採為證據。
  (二)尿液檢驗結果：台灣檢驗科技股份有限公司濫用藥物尿液檢
    驗報告2 紙，足證被告經警查獲後採集之尿液經檢驗結果，
    均分呈施用第一級毒品海洛因代謝後之嗎啡陽性反應及安非
    他命陽性反應。
  (三)扣案物證：扣案之海洛因1包毛重0.3公克（有基隆市警察局
    第三分局偵查隊查獲涉嫌毒品危害防制條例毒品初步鑑驗報
    告單在卷可參）、裝置上開毒品之包裝袋1個、注射針筒1支
    可資佐證。
  (四)臺灣高等法院被告前案紀錄表在卷可按，足證被告確有如事
    實欄所載之觀察勒戒、徒刑執行等情形。
二、論罪及科刑之理由：
  (一)查海洛因、安非他命分係毒品危害防制條例所列管之第一級
    毒品、第二級毒品，此為該條例第2條第2項第1款、第2款所
    明定。核被告甲○○所為，係犯毒品危害防制條例第10條第
    1項之施用第一級毒品罪、第2項之施用第二級毒品罪，其持
    有第一級毒品之低度行為，應為施用第一級毒品之高度行為
    所吸收，不另論罪。
  (二)被告上開所犯2次施用第一級毒品罪及2次施用第二級毒品罪
    ，犯意各別，行為不同，應予分論併罰。
  (三)又被告前曾受事實欄所載有期徒刑之執行，有臺灣高等法院
    被告前案紀錄表在卷可稽，其於有期徒刑之執行完畢後，5
    年內故意再犯有期徒刑以上之罪，均為累犯，各應加重其刑
    。
  (四)本院審酌被告犯罪之動機，曾有施用毒品前科，仍不知戒除
    ，再度施用毒品，惟犯罪後坦承犯行，且所犯之施用毒品犯
    行乃戕害自己身心健康，尚未危及他人等一切情狀，分別量
    處如主文所示之刑，並應執行刑。
  (五)本案扣案之海洛因毛重0.3 公克（不含塑膠袋），應依毒品
    危害防制條例第18條第1 項宣告沒收銷燬之。另扣案之裝置
    上開毒品包裝袋1個、注射針筒1支，均為被告所有，供施用
    毒品所用之物，業據被告供承在卷，故應依刑法第38 條第1
    項第2款之規定宣告沒收之。
據上論斷，應依刑事訴訟法第273條之1、第299條第1項前段，毒
品危害防制條例第23條第2項、第10條第1項、第2項、第18條第1
項，刑法第11條前段、第47條第1項、第51條第5款、第38條第1
項第2款，判決如主文。
本案經檢察官乙○○到庭執行職務。
中    華    民    國    97    年    10    月    31    日
                  刑事第四庭法    官  齊潔
以上正本證明與原本無異。
如不服本判決應於收受本判決後10日內向本院提出上訴書狀，其
未敘述上訴理由者，並得於提起上訴後10日內向本院補提理由書
狀（均須按他造當事人之人數附繕本）「切勿逕送上級法院」。
中    華    民    國    97    年    10    月    31    日
                            書 記 官  王月娥
附錄論罪法條
毒品危害防制條例第10條
施用第一級毒品者，處6月以上5年以下有期徒刑。
施用第二級毒品者，處3年以下有期徒刑。


司法院資訊處製作；財團法人民間司法改革基金會備份。
